【裁判字號】    98,上易,1943
【裁判日期】    981225
【裁判案由】    竊盜
【裁判全文】
臺灣高等法院臺中分院刑事判決        98年度上易字第1943號
上  訴  人
即  被  告  甲○○
                    （另案在臺灣彰化監獄彰化分監執行中）
上列上訴人即被告因竊盜案件，不服臺灣彰化地方法院98年度易
字第987號中華民國98年11月5日第一審判決（起訴案號：臺灣彰
化地方法院檢察署98年度偵緝字第512號），提起上訴，本院判
決如下：
    主  文
上訴駁回。
    理  由
一、按依刑事訴訟法第350條、第361條、第362條、第367條規定
    ，不服地方法院之第一審判決而上訴者，須提出上訴書狀，
    並應敘述具體理由，為上訴必備之程式；其所提出之書狀未
    敘述上訴理由，或僅曾以言詞陳述上訴理由者，均應於上訴
    期間屆滿後20日內補提理由書於第一審法院。第一審法院經
    形式審查，認逾期未補提上訴理由者，應定期間先命補正；
    逾期未補正者，為上訴不合法律上之程式，應以裁定駁回。
    倘已提出上訴理由，但所提非屬具體理由者，或已上訴但未
    提上訴理由，經審判長定期間補正仍未補正者，則應由第二
    審法院以上訴不合法律上之程式，判決駁回。而所謂具體理
    由，必係依據卷內既有訴訟資料或提出新事證，指摘或表明
    第一審判決有何採證認事、用法或量刑等足以影響判決本旨
    之不當或違法，而構成應予撤銷之具體事由，始克當之（例
    如：依憑證據法則具體指出所採證據何以不具證據能力，或
    依憑卷證資料，明確指出所為證據證明力之判斷如何違背經
    驗、論理法則）；倘僅泛言原判決認定事實錯誤、違背法令
    、量刑失之過重或輕縱，而未依上揭意旨指出具體事由，或
    形式上雖已指出具體事由，然該事由縱使屬實，亦不足以認
    為原判決有何不當或違法者（例如：對不具有調查必要性之
    證據，法院未依聲請調查亦未說明理由，或援用證據不當，
    但除去該證據仍應為同一事實之認定），皆難謂係具體理由
    ，俾與第二審上訴制度旨在請求第二審法院撤銷、變更第一
    審不當或違法之判決，以實現個案救濟之立法目的相契合，
    並節制濫行上訴（最高法院97年度台上字第892號刑事判決
    意旨參照）。
二、本件上訴人即被告甲○○（下稱被告）具狀於民國98年11月
    18日向原審法院提起上訴，惟未記載上訴理由，後於98年11
    月27日補提上訴理由狀，核其上訴理由略為：請調閱被害人
    住處和道路之監視器，查看是否有被告之行，以證明被告
    是否有到被害人之處所；又被告未犯此件竊盜罪，僅憑1枚
    指紋即認定被告竊盜，被告不服，請求重新勘驗指紋；再者
    ，被告和被害人不認識，且被害人失竊之財物為存錢筒內之
    新臺幣（下同）2萬5千元，被告懷疑是被害人之熟人所為，
    若是陌生人所為，定會連存錢筒拿走，請將原判決撤銷，另
    為適當合法之判決等語。
三、經查：
（一）被告因不服上開臺灣彰化地方法院之第一審判決，而於前
      述時間具狀敘明理由向原審法院提起上訴，則依刑事訴訟
      法第361條第2項之規定、該條項立法修正理由及上揭最高
      法院判決意旨，被告倘已提出上訴理由，但所提非屬具體
      理由者，即應由第二審法院以上訴不合法律上之程式，以
      判決駁回之；且上訴理由之具體與否係屬第二審法院審查
      範圍，不在命補正之列（參見法院辦理刑事訴訟案件應行
      注意事項第162點）。
（二）又案經原審調查後，係認被害人乙○○於98年3月9日離開
      其租屋處，至同年月11日晚間11時50分許返回時，發現房
      門被打開，其存錢筒內之現金2萬5千元失竊等情，業經證
      人乙○○於警詢及原審審理時證述明確，並有彰化縣警察
      局彰化分局刑案現場勘察報告1份附卷可稽；又警方在上
      開存錢筒上所採得指紋，經內政部警政署刑事警察局以指
      紋特徵比對法、指紋電腦比對法鑑驗之結果，與該局檔存
      被告指紋卡之右環指指紋相符，有該局之鑑驗書1份在卷
      可證；再者，被害人於原審結證稱驗出指紋之存錢筒是她
      在彰化市中央陸橋夜市裡面的夾娃娃機裡面夾的，時間在
      3、4年前，且3、4年前夾到之後，都是放在現在的住處，
      都是她在使用等語，則該存錢筒既係由夾娃娃機內取得，
      被告自無可能於逛夜市時，隨手碰觸而留下指紋，況被害
      人取得並使用該存錢筒已長達3、4年之久，縱使被告曾於
      逛夜市時，隨手碰觸而留下指紋，該指紋亦不可能於被害
      人使用長達3、4年後，猶清楚留存在存錢筒上，並足供作
      為鑑驗比對之用。故以被告罪證明確，而適用刑法第320
      條第1項、第47條第1項及刑法施行法第1條之1等規定，並
      審酌被告正值青壯之年，竟不思循正當途徑獲取所需，僅
      因缺錢花用，即任意竊取他人財物，嚴重侵害他人財產法
      益，且前有多次竊盜前科，猶再犯本案，犯後復飾詞以辯
      ，不知悔改，及考量被告犯罪之動機、目的、手段、所生
      危害及所得等一切情狀，量處有期徒刑7月。核其認事、
      用法及量刑尚無違誤或不當。
（三）而被告之上訴理由，除否認犯行外，並無指出上開內政部
      警政署刑事警察局之鑑驗有何違誤而不可採信之處，自無
      再事鑑定之必要。又本件因有上開積極適合之證據可資認
      定被告之犯行，故被告住處附近有無設置監視器，乃至有
      無攝得被告之畫面，亦可不問。至於被告質疑若是陌生人
      所為，必將存錢筒一併竊走，故本件可疑係熟人所為云云
      ，則是毫無根據。故被告實未依據卷內既有訴訟資料或提
      出新事證，具體指摘或表明第一審判決有何採證認事、用
      法或量刑等足以影響判決本旨之不當或違法，而可構成應
      予撤銷之具體事由，自難認其上訴理由已符合前述之具體
      理由。
四、綜合前述，被告之上訴意旨，既非前開說明所謂之具體理由
    ，則揆諸上開最高法院判決意旨，及依「程序優先於實體」
    之刑事訴訟法原則，本件上訴即不合法定上訴程式，而應予
    駁回，並不經言詞辯論為之。
據上論斷，應依刑事訴訟法第367條前段、第372條，判決如主文
。
中    華    民    國    98    年    12    月    25    日
            刑事第九庭  審判長法  官  江  德  千
                              法  官  許  旭  聖
                              法  官  莊  深  淵
以上正本證明與原本無異。
不得上訴。
                              書記官  陳  振  海
中    華    民    國    98    年    12    月    25    日


司法院資訊處製作；財團法人民間司法改革基金會備份。
